Santiago Paz

Desarrollador Full Stack

(+54) 223-578-1369 Mar del Plata, Argentina

https://www.linkedin.com/in/dev-santiagopaz santipaz19.02@gmail.com

PERFIL

Desarrollador Full Stack con experiencia en la creación y gestión de aplicaciones web completas y complejas. Excelente implementación de soluciones tanto en el frontend como en el backend, con un enfoque en la modularidad, escalabilidad y eficiencia. Hábil en la integración de sistemas complejos, diseño responsive, y garantizando una experiencia de usuario fluida y segura. Proactivo y capaz de trabajar de manera independiente, liderando tareas y proyectos con un enfoque en la mejora continua. Experiencia en la gestión de proyectos bajo metodologías Scrum, facilitando la colaboración en equipo y la entrega eficiente de soluciones.

EXPERIENCIA PROFESIONAL

Segimed

Full stack developer | 2024 - ACTUALIDAD

Desarrollador full stack en el desarrollo de un Clinica medica Virtual para pacientes de cardiología pulmonar que incluye un sistema de gestión de turnos para médicos, tanto físicos como virtuales integrando teleconsultas, chat integrado para la comunicación paciente/médico y médico/médico (interconsultas), sistema de alarmas para emergencias, preconsulta para reducir tiempos de espera las consultas, historial clínico portable y generación de órdenes médicas. Utilicé tecnologías como SQL, Express, Sequelize, Node.js, Next.js y Tailwind CSS.

Tareas desarrolladas:

Frontend:

- Creación de vistas completas a partir de diseños en Figma.
- Modularización de componentes reutilizables.
- Integraciones con backend.
- Protección de rutas y diseño responsive.

Backend:

- Creación de tablas
- Generar relaciones de tablas complejas
- Creación de respectivas rutas o endpoints para una integración completa con el frontend.

Bendahan

Desarrollador Freelance | 2023 - 2024

Sistema de estetica con funciones para gestionar turnos, administrar empleados, calculos de comisiones para pagos a empleados, ingresos totales de la empresa con datos estadisticos. Creacion de modelos y relaciones con sus respectivas rutas e integracion completa en el frontend

Vans Travel

Desarrollador Freelance | 2023 - 2023

Pagina web corporativa brindando información relevante sobre la empresa y sus servicios.

Diseñé una interfaz de usuario moderna y atractiva que refleja la identidad y los valores de la empresa.

Implementé secciones informativas sobre los servicios ofrecidos, el equipo de trabajo y las noticias y eventos de la empresa.

EXPERIENCIA NO PROFESIONAL HealthBooking (grupal) Full stack | 2023 - 2023

Lideré el desarrollo de una plataforma en línea para la reserva de citas médicas, que incluye la integración de una pasarela de pagos (MercadoPago) y el envío de correos electrónicos para notificaciones. Integre una interfaz de usuario intuitiva y fácil de usar para mejorar la experiencia del usuario y gestionar eficientemente los turnos. Implementé PostgreSQL con cifrados en algunos datos para asegurar el almacenamiento seguro de datos sensibles de pacientes y médicos. Utilicé tecnologías como JavaScript, React.js, Node.js, Express.js, PostgreSQL y Sequelize para crear un sistema robusto y seguro. Además, gestioné todas las facetas del proyecto, incluyendo el deploy del mismo, el cumplimiento de fechas de entrega y la definición de objetivos.

Otros proyectos

Aplicación de Rick&Morty

Aplicación de Paises y actividades

Portfolio personal

EDUCACIÓN

Autodidacta | 2024 - Actualidad

Desarrollador full Stack Soy Henry | 2023 - 2023

Licenciatura en informática Universidad nacional de la Plata | 2021 - 2023

HABILIDADES

Next Js | React Js | Tailwind css | Node | Express | Sequilize | JavaScript | Redux | PostgreSQL | SQL | React Native | GIT

IDIOMAS Español: Nativo

Inglés: Intermedio avanzado | Nivel: B2

Portfolio https://portfolio-santipaz19.vercel.app/

